---
title: "AFS-MILP Testinstanz – Ausgangsdaten"
author: "Projekt Agroforestry SmartAgroforst"
date: "`r format(Sys.Date(), '%d.%m.%Y')`"
output:
  html_document:
    toc: true
    toc_depth: 3
    toc_float: true
    number_sections: true
    theme: cosmo
    df_print: paged
---

```{r setup, include=FALSE}
knitr::opts_chunk$set(
  echo = F,
  message = FALSE,
  warning = FALSE
)

setwd("C:/Users/th_ki/Fraunhofer/DiP - Agroforst/!AFS-SCD/AFS/Paper")

library(tidyverse)
library(dplyr)
library(kableExtra)
library(sf)
```



```{r load-environment, echo=F}
source("../Modell/!afs_biomass_setup.r")
source("../Modell/!helper_func.r")
source("../Modell/!helper_instance_builder_v8a.R")
source("../Modell/!build_AFS_milp.r")
source("../Modell/build_lp_rcpp_wrapper.R")
source("../Modell/gurobi_adapter.R")
source("../Modell/gurobi_warmstart.R")
source("../Modell/gurobi_feascheck.R")
source("../Modell/extract_result.R")
#load("../Modell/afs_workspace.RData")
load("afs_workspace_red.RData")


sites_sf   <- afs_workspace$sites_sf
sites      <- afs_workspace$sites
sites_clustered      <- afs_workspace$sites_clustered
storages   <- afs_workspace$storages
consumers  <- afs_workspace$consumers

# scale down industrial demand quantities by dividing by 5
consumers <- consumers %>%
  mutate(demand_P1 = demand_P1 / 5)

# drop small Biogas plants --> compute total demand and drop all consumer with D<2
consumers <- consumers %>%
  mutate(total_demand = demand_P1 + demand_P2 + demand_P3) %>%
  filter(total_demand >= 95) %>%
  select(-total_demand) 


yields_by_age <- build_scenario_ts(ages = 1:20 , N = 250, C_site = 6500, k = 0.194, t0 = 9.7, label = "Conservative (250 trees/ha)")
colnames(yields_by_age)

yields_by_age <- yields_by_age %>% 
  # drop column scenario from yields_by_age
  select(-scenario) %>% 
  # make long --> bring columns Merch. stem Merch. branch Residue to column "product" and values to "yield_ha"
  pivot_longer(-1 , names_to = "product", values_to = "yield_ha") %>% 
  # rename entries in "product" to 1:3
  mutate(product = as.integer(as.character(factor(product, labels = c(2,1,3) ))))

# scale yields to fresh biomass
yields_by_age$yield_ha <- yields_by_age$yield_ha / (1-0.5)


sites_filt <- afs_workspace$sites %>%
  filter(area > 400) %>%
  rename(area_ha = area)

set.seed(123578)
# generate random vector of opportunity cost for clustered sites in range [0,600]
c.opp.vec <- rnorm(nrow(sites_filt), 1, .75)


sites_filt <- sites_filt %>% 
  mutate(
  C_est  = 2500,   # €/ha  establishment (Section 2.1 mid-range)
  C_harv =  150,    # €/ha  harvest cost  (Section 2.1 mid-range)
  C_main = 10 + 150*c.opp.vec, #  €/ha  maintenance cost  (Section 2.1 mid-range)
  C_opp = 0, #  €/ha  opportunity cost  (Section 2.1 mid-range)
) 


# # change storage costs
# storages$c_stor <- storages$c_stor
storages <- storages[1:3,] 
  
# # change capacities
storages$CAP_stor <- storages$CAP_stor * 100000
storages$CAP_proc <- storages$CAP_proc * 100000
# 


# calculate distances anew
dist_ij_filt <- calculate_distance_matrix_osm(
  starts       = sites_filt %>% select(lat, lng),
  destinations = storages %>% select(lat, lng),
  max_entries  = 100
)


dist_jk <- afs_workspace$dist_jk[1:3,consumers$consumer_id]


data_obj <- list(
  sites    = sites_filt,
  storages = storages,
  consumers = consumers,
  dist_ij  = dist_ij_filt$distance_matrix_km,
  dist_jk  = dist_jk,
  yields_by_age = yields_by_age
)
# rescale demands in consumers to tons
data_obj$consumers[,c("demand_P1","demand_P2","demand_P3")]  <- data_obj$consumers[,c("demand_P1","demand_P2","demand_P3")] * 1000

# 
# # ── 3. PARAMS OBJECT — all scalar parameters ──────────────────────────────────
params_obj <- list(
  n_periods  = 15,
  max_age    = 6L,    # A_max: LRAFS upper rotation bound
  min_age    =  3L,    # A_min: SRAFS lower rotation bound
  c_tr_raw   = 0.08,   # €/(t·km)  raw biomass  site → storage
  c_tr_pre   = 0.06   # €/(t·km)  chips        storage → consumer
)
# 
# ── 4. generate instance ─────────────────────────────────────
milp_instance <- build_optimization_instance(
  data         = data_obj,
  params       = params_obj
) 

```

# Überblick über Daten- und Parameterobjekt

## Datenobjekt `data_obj`

```{r data-obj-structure}
str(data_obj, max.level = 1)
```

Kurzbeschreibung der enthaltenen Komponenten:

- `sites`: Kandidatenflächen mit Flächengröße und Kostenparametern.[file:1]  
- `storages`: Lager- und Prozessknoten mit Kapazitäten und Lagerkosten.[file:1]  
- `consumers`: industrielle Nachfrager mit Nachfrage pro Produkt.[file:1]  
- `dist_ij`: Distanzmatrix von Sites zu Lagerknoten.[file:1]  
- `dist_jk`: Distanzmatrix von Lagerknoten zu Nachfragern.[file:1]  
- `yields_by_age`: Ertragsfunktionen nach Alter und Produkt.[file:1]

## Parameterobjekt `params_obj`

```{r params-obj}
params_tbl <- tibble(
  Parameter = names(params_obj),
  Wert      = unlist(params_obj)
)

kable(params_tbl, digits = 3,
      caption = "Skalare Modellparameter in params_obj") %>%
  kable_styling(full_width = FALSE)
```

# Standorte (Sites)

## Flächen und Kostenparameter

```{r sites-table}
sites_tbl <- data_obj$sites %>%
  select(site_id, area_ha, C_est, C_harv, C_main, C_opp)

kable(sites_tbl, digits = 2,
      caption = "Sites: Flächen (ha) und Kostenparameter (€/ha)") %>%
  kable_styling(full_width = FALSE) %>%
  scroll_box(height = "300px")
```

## Weitere Site-Attribute (falls vorhanden)

```{r sites-extra, echo=TRUE}
extra_cols <- setdiff(colnames(data_obj$sites),
                      c("site_id","area_ha","C_est","C_harv","C_main","C_opp"))
if (length(extra_cols) > 0) {
  kable(head(data_obj$sites[, c("site_id", extra_cols)], 20),
        caption = "Zusätzliche Site-Attribute (Ausschnitt)") %>%
    kable_styling(full_width = FALSE) %>%
    scroll_box(height = "300px")
}
```

# Lager- und Prozessknoten

```{r storages-table}
stor_tbl <- data_obj$storages %>%
  select(storage_id, CAP_stor, CAP_proc, c_stor)

kable(stor_tbl, digits = 0,
      caption = "Lager-/Prozessstandorte: Kapazitäten und Lagerkosten") %>%
  kable_styling(full_width = FALSE)
```

# Nachfrager

## Grundlegende Nachfragerdaten aus `data_obj$consumers`

```{r consumers-data}
cons_tbl <- data_obj$consumers %>%
  select(consumer_id, demand_P1, demand_P2, demand_P3)

kable(cons_tbl, digits = 0,
      caption = "Nachfrager: Nachfrage je Produkt (t)") %>%
  kable_styling(full_width = FALSE) %>%
  scroll_box(height = "300px")
```

```{r consumers-extra}
extra_cons_cols <- setdiff(colnames(data_obj$consumers),
                           c("consumer_id", "demand_P1", "demand_P2", "demand_P3"))
if (length(extra_cons_cols) > 0) {
  kable(head(data_obj$consumers[, c("consumer_id", extra_cons_cols)], 20),
        caption = "Weitere Nachfragerattribute (Ausschnitt)") %>%
    kable_styling(full_width = FALSE) %>%
    scroll_box(height = "300px")
}
```

# Ertragsfunktionen

Die Ertragsdaten werden in `proof.R` über `build_scenario_ts(...)` generiert, in Langformat transformiert und auf Frischmasse umgerechnet.[file:1]

```{r yields-table}
yields_tbl <- data_obj$yields_by_age %>%
  arrange(product, age)

kable(yields_tbl, digits = 1,
      caption = "Erträge je Alter und Produkt (t Frischmasse/ha)") %>%
  kable_styling(full_width = FALSE) %>%
  scroll_box(height = "300px")
```

```{r yields-plot}
ggplot(yields_tbl, aes(x = age, y = yield_ha, color = factor(product))) +
  geom_line(size = 1) +
  labs(x = "Bestandesalter (Jahre)",
       y = "Ertrag (t/ha)",
       color = "Produkt",
       title = "Ertragsfunktionen nach Alter und Produkt") +
  theme_minimal()
```

# Distanzdaten

## Sites → Lager (`dist_ij`)

```{r dist-ij}
dist_ij <- as.data.frame(data_obj$dist_ij)
colnames(dist_ij) <- paste0("Storage_", seq_len(ncol(dist_ij)))
dist_ij <- dist_ij %>%
  mutate(Site = paste0("Site_", seq_len(nrow(dist_ij)))) %>%
  relocate(Site)

kable(head(dist_ij, 15), digits = 1,
      caption = "Entfernungen Site → Lager (km), Ausschnitt") %>%
  kable_styling(full_width = FALSE) %>%
  scroll_box(height = "300px")
```

## Lager → Nachfrager (`dist_jk`)

```{r dist-jk}
dist_jk <- as.data.frame(data_obj$dist_jk)
colnames(dist_jk) <- paste0("Cons_", seq_len(ncol(dist_jk)))
dist_jk <- dist_jk %>%
  mutate(Storage = paste0("Storage_", seq_len(nrow(dist_jk)))) %>%
  relocate(Storage)

kable(head(dist_jk, 15), digits = 1,
      caption = "Entfernungen Lager → Nachfrager (km), Ausschnitt") %>%
  kable_styling(full_width = FALSE) %>%
  scroll_box(height = "300px")
```

# Aus MILP-Instanz abgeleitete Eingabestrukturen

Im Folgenden werden diejenigen Datenstrukturen aus `milp_instance` gezeigt, die interpretierbare Eingangsgrößen darstellen (keine Lösung).

## Globale Instanzparameter

```{r milp-summary}
inst <- milp_instance

inst_summary <- tibble(
  Kennzahl              = c("Anzahl Sites", "Anzahl Lager/Prozesse",
                            "Anzahl Nachfrager", "Anzahl Produkte",
                            "Anzahl Perioden", "Mindestalter (A_min)",
                            "Höchstalter (A_max)"),
  Wert                  = c(inst$n_sites, inst$n_storages, inst$n_consumers,
                            inst$n_products, inst$n_periods,
                            inst$min_age, inst$max_age)
)

kable(inst_summary,
      caption = "Strukturgrößen der MILP-Instanz") %>%
  kable_styling(full_width = FALSE)
```

## Periodisierte Nachfrage `milp_instance$demand`

```{r demand-table}
demand_tbl <- inst$demand %>%
  arrange(consumer_id, product, period)

kable(head(demand_tbl, 30), digits = 0,
      caption = "Demand-Tabelle (erste 30 Zeilen)") %>%
  kable_styling(full_width = FALSE) %>%
  scroll_box(height = "300px")
```

## Preise `milp_instance$consumer_prices`

```{r prices-table}
prices_tbl <- inst$consumer_prices %>%
  arrange(consumer_id, product)

kable(prices_tbl, digits = 2,
      caption = "Produktpreise je Nachfrager und Produkt (€/t)") %>%
  kable_styling(full_width = FALSE) %>%
  scroll_box(height = "300px")
```

## Erträge in Instanzstruktur

```{r yields-instance}
yields_inst <- inst$yields_by_age %>%
  arrange(product, age)

kable(yields_inst, digits = 1,
      caption = "Ertragsmatrix in milp_instance (t/ha)") %>%
  kable_styling(full_width = FALSE) %>%
  scroll_box(height = "300px")
```

## Distanzen in Instanzstruktur

```{r dists-instance}
d_ij_inst <- as.data.frame(inst$d_ij)
colnames(d_ij_inst) <- paste0("Storage_", seq_len(ncol(d_ij_inst)))
d_ij_inst <- d_ij_inst %>%
  mutate(Site = paste0("Site_", seq_len(nrow(d_ij_inst)))) %>%
  relocate(Site)

kable(head(d_ij_inst, 15), digits = 1,
      caption = "inst$d_ij: Distanzen Site → Lager (km), Ausschnitt") %>%
  kable_styling(full_width = FALSE) %>%
  scroll_box(height = "300px")
```

```{r dists-jk-instance}
d_jk_inst <- as.data.frame(inst$d_jk)
colnames(d_jk_inst) <- paste0("Cons_", seq_len(ncol(d_jk_inst)))
d_jk_inst <- d_jk_inst %>%
  mutate(Storage = paste0("Storage_", seq_len(nrow(d_jk_inst)))) %>%
  relocate(Storage)

kable(head(d_jk_inst, 15), digits = 1,
      caption = "inst$d_jk: Distanzen Lager → Nachfrager (km), Ausschnitt") %>%
  kable_styling(full_width = FALSE) %>%
  scroll_box(height = "300px")
```
